臺灣桃園地方法院刑事判決　　　　　　　94年度訴字第2107號
　　公　訴　人　台灣桃園地方法院檢察署檢察官
　　被　　　告　甲○○
　　　　　　　　　　　　　號
　　　　　　　　　　　　（現於臺灣宜蘭監獄另案執行中）
　　指定辯護人　本院公設辯護人　彭詩雯
上列被告因違反台灣地區與大陸地區人民關係條例等案件，經檢
察官聲請以簡易判決處刑（94年度偵字第12087 號），經本院認
有刑事訴訟法第451 條之1 第4 項但書第4 款之情形，改依通常
程序審理，被告於準備程序進行中，就被訴事實為有罪之陳述，
本院告知其簡式審判程序之旨，聽取當事人意見後，裁定由受命
法官獨任依簡式審判程序審理，檢察官復聲請改依協商程序而為
判決，茲判決如下：
    主      文
甲○○使大陸地區人民非法進入臺灣地區，處有期徒刑壹年。
    事實及理由
一、甲○○明知其並無與大陸地區男子乙○○（另由本院為簡易
    判決）結婚之意，竟於民國93年10月間某日，經某姓名年籍
    不詳綽號為「豬母」之成年臺灣女性人蛇介紹，以新臺幣（
    下同）6 萬元之代價，而同意與乙○○假結婚，俾乙○○得
    以依親名義入境臺灣。甲○○乃於同年10月20日前後，赴中
    國大陸福建省莆田市，並於同年10月22日與乙○○辦理結婚
    手續後，甲○○竟基於以行假結婚真入境之方式非法使大陸
    地區人民進入臺灣之犯意，並與乙○○共同基於使公務員將
    不實事項登載於其所掌管之公文書之犯意聯絡及行為分擔，
    推由甲○○先返回臺灣，於92年11月24日向基隆市安樂戶政
    事務所申請辦理結婚登記及戶籍登錄，致承辦之公務員將甲
    ○○與乙○○結婚之不實事項，登載於其職務上所掌之身分
    證等相關公文書上，並持上開不實之戶籍、結婚資料、大陸
    地區人民進入臺灣地區保證書及旅行證申請書，以配偶來臺
    探親為由，向內政部警政署入出境管理局（以下簡稱入出境
    管理局）行使，使該管承辦公務員不知有偽，而據以製發乙
    ○○之中華民國臺灣地區入出境許可證。乙○○隨即於93年
    4 月23日，自行從香港搭飛機至桃園中正國際機場下機，由
    甲○○前往接機後，即分道揚鑣，足生損害於戶政事務所對
    戶籍資料、入出境管理局對入出境資料管理之正確性。乙○
    ○隨即至臺灣地區各工地打工賺錢。嗣於94年1 月29日上午
    10 時 許，在桃園縣桃園市○○○○街鐵路旁工程工地內，
    為警盤查查獲，並扣得乙○○名義之中華民國臺灣地區入出
    境許可證乙枚，始悉上情。
二、證據：
  (一)被告甲○○於警訊、偵查及本審理中之自白。
  (二)共同被告乙○○之供述。
  (三)臺灣基隆地方法院公證處文書認證之單身宣誓書、中華人民
    共和國結婚登記書及結婚公證書、結婚登記申請書、財團法
    人海峽交流基金會證明、大陸地區人民進入臺灣地區旅行證
    申請書、大陸地區人民進入臺灣地區保證書、被告甲○○個
    人戶籍資料、中華民國臺灣地區入出境許可證、被告乙○○
    之入出境詳細資料畫面及入出國日期證明書等影本各一份。
三、被告就上開犯罪事實已認罪，經本院指定公設辯護人協助其
    進行協商，當事人雙方於審判外達成如主文所示科刑之合意
    。經查，被告之自白，有上開證據足認屬實，並與本院認定
    之事實相符，審酌被告甲○○僅因貪圖小利竟與大陸人民乙
    ○○假結婚，而使以蒙混入境，對於我國戶政及大陸人民進
    入台灣地區之管制造成之傷害非輕，及鄒某停留在台期間所
    得之利益及被告甲○○犯後坦承犯行，態度尚稱良好，暨其
    犯罪之動機、目的、手段、及其素行等情狀，上開協商內容
    尚無不當之處，本案復查無刑事訴訟法第455 條之4 第1項
    各款所列情形，檢察官聲請改依協商程序而為判決，本院爰
    不經言詞辯論，於協商合意範圍內為協商判決。
四、應適用之法條：刑事訴訟法第273 條之1 第1 項、第455 條
    之2 第1 項、第455 條之4 第2 項、第455 條之8 、第 454
    條第2 項，臺灣地區與大陸地區人民關係條例第15條第1 款
    、第79條第1 項，刑法第11條前段、第28條、第56條、第
    216 條、第214 條、第55條、第41條第1 項前段，罰金罰鍰
    提高標準條例第1 條前段、第2 條，判決如主文。
五、本判決除有刑事訴訟法第455 條之4 第1 項第1 款、第2 款
    、第4 款、第6 款、第7 款所定情形之一，或違反同條第 2
    項規定者外，不得上訴。
六、如有前述例外得上訴之情形，又不服本件判決，得自收受判
    決送達之日起10日內，向本院提出上訴書狀，上訴於第二審
    法院。
中　　華　　民　　國　　94　　年　　11　　月　　30　　日
                  刑事第十庭    法　官  江德民
以上正本證明與原本無異。
                                書記官　梁麗雲
中　　華　　民　　國　　94　　年　　11　　月　　30　　日
附論罪科刑依據之法條：
臺灣地區與大陸地區人民關係條例第15條
下列行為不得為之：
一　使大陸地區人民非法進入臺灣地區。
二　明知臺灣地區人民未經許可，而招攬使之進入大陸地區。
三　使大陸地區人民在臺灣地區從事未經許可或與許可目的不符
　　 之活動。
四　僱用或留用大陸地區人民在臺灣地區從事未經許可或與許可
　　 範圍不符
　　 之工作。
五　居間介紹他人為前款之行為。
臺灣地區與大陸地區人民關係條例第79條：
違反第十五條第一款規定者，處一年以上七年以下有期徒刑，得
併科新臺幣一百萬元以下罰金。
意圖營利而犯前項之罪者，處三年以上十年以下有期徒刑，得併
科新臺幣五百萬元以下罰金。
前二項之首謀者，處五年以上有期徒刑，得併科新臺幣一千萬元
以下罰金。
前三項之未遂犯罰之。
中華民國船舶、航空器或其他運輸工具所有人、營運人或船長、
機長、其他運輸工具駕駛人違反第十五條第一款規定者，主管機
關得處該中華民國船舶、航空器或其他運輸工具一定期間之停航
，或廢止其有關證照，並得停止或廢止該船長、機長或駕駛人之
職業證照或資格。
中華民國船舶、航空器或其他運輸工具所有人，有第一項至第四
項之行為或因其故意、重大過失致使第三人以其船舶、航空器或
其他運輸工具從事第一項至第四項之行為，且該行為係以運送大
陸地區人民非法進入臺灣地區為主要目的者，主管機關得沒入該
船舶、航空器或其他運輸工具。所有人明知該船舶、航空器或其
他運輸工具得沒入，為規避沒入之裁處而取得所有權者，亦同。
前項情形，如該船舶、航空器或其他運輸工具無相關主管機關得
予沒入時，得由查獲機關沒入之。
刑法第214 條（使公務員登載不實罪）
明知為不實之事項，而使公務員登載於職務上所掌之公文書，足
以生損害於公眾或他人者，處三年以下有期徒刑、拘役或五百元
以下罰金。
刑法第216 條（行使偽造變造或登載不實之文書罪）
行使第二百十條至第二百十五條之文書者，依偽造、變造文書或
登載不實事項或使登載不實事項之規定處斷。
（註：本件主文所諭知之有期徒刑如易科罰金之折算標準，係以
銀元為單位，1 銀元折算新台幣3 元。）
